【裁判字號】    99,訴,872
【裁判日期】    990512
【裁判案由】    毒品危害防制條例
【裁判全文】
臺灣板橋地方法院刑事判決               99年度訴字第872號
公  訴  人  臺灣板橋地方法院檢察署檢察官
被      告  甲○○
上列被告因違反毒品危害防制條例案件，經檢察官提起公訴（99
年度毒偵字第1214號），被告於準備程序中就被訴事實為有罪之
陳述，經本院合議庭裁定由受命法官獨任進行簡式審判程序，判
決如下：
    主  文
甲○○施用第一級毒品，累犯，處有期徒刑捌月。又施用第二級
毒品，累犯，處有期徒刑月。應執行有期徒刑拾月。
    事  實
一、甲○○曾於民國90年間，因施用毒品案件，經本院以90年度
    毒聲字第2912號裁定送勒戒處所觀察、勒戒後，認無繼續施
    用毒品之傾向，於90年8 月6 日觀察、勒戒執行完畢釋放，
    並由臺灣板橋地方法院檢察署檢察官以90年度毒偵字第2950
    號為不起訴處分確定；復於上開觀察、勒戒執行完畢釋放後
    5 年內之94年間，因施用毒品案件，經臺灣高等法院以95年
    度上訴字第415 號判處有期徒刑10月，於95年5 月8 日確定
    ，並於96年4 月10日縮刑期滿（本罪與下述2 罪為併合處罰
    之數罪，本罪執行期滿於本案不構成累犯）；又於96年間，
    因違反商業會計法等案件，經臺灣嘉義地方法院以96年度嘉
    簡字第1419號判處有期徒刑6 月、5 月，各減為有期徒刑3
    月、2 月15日，於97年3 月31日確定；嗣臺灣高等法院依96
    年7 月16日生效施行之中華民國九十六年罪犯減刑條例之規
    定，於97年11月28日以97年度聲減字第1516號裁定將上開有
    期徒刑10月減為有期徒刑5 月，並與上開已減刑之有期徒刑
    3 月、2 月又15日定其應執行之刑為有期徒刑9 月確定，經
    折抵後已期滿毋庸執行，業於97年11月18日執行完畢出監（
    於本案構成累犯）。詎甲○○仍不知悔改，於99年1 月27日
    下午某時（起訴書略載為99年1 月29日為警採集尿液回溯96
    小時內某時），先基於施用第二級毒品甲基安非他命之犯意
    ，在不詳處所，以將甲基安非他命置入吸食器內燒烤後吸食
    煙霧之方式，施用甲基安非他命1 次，隨後另基於施用第一
    級毒品海洛因之犯意，以注射針筒注射之方式，施用海洛因
    1 次。嗣於99年1 月28日下午10時30分許，在唐曉萍位於臺
    北縣板橋市○○路○ 段286 巷11號2 樓C 室之居所為警查獲
    ，並扣得與本案無關之海洛因2 包（淨重共0.69公克）、甲
    基安非他命1 包（淨重0.74公克）、吸食器1 組、電子磅秤
    3 臺、注射針筒11支及分裝袋1 包等物。經警採集甲○○之
    尿液檢體送驗後，結果呈現可待因、嗎啡、安非他命及甲基
    安非他命陽性反應，始悉上情。
二、案經臺北縣政府警察局移送臺灣板橋地方法院檢察署檢察官
    偵查起訴。
    理  由
一、本案被告甲○○所犯係死刑、無期徒刑、最輕本刑為3 年以
    上有期徒刑以外之罪，其於準備程序中就前揭被訴事實為有
    罪之陳述，經受命法官告知簡式審判程序之旨，並聽取其與
    公訴人之意見後，本院認無不得或不宜改依簡式審判程序進
    行之情事，依刑事訴訟法第273 條之1 第1 項、第284 條之
    1 規定，裁定本案由受命法官獨任進行簡式審判程序；且依
    刑事訴訟法第273 條之2 及第159 條第2 項規定，不適用傳
    聞法則有關限制證據能力之相關規定，合先敘明。
二、上揭犯罪事實，業據被告於本院審理時自白不諱，且被告為
    警查獲後，經警採集其尿液檢體送鑑定，以酵素免疫分析法
    （EIA ）初步檢驗，呈現鴉片類及安非他命類陽性反應，再
    以氣相層析質譜儀法（GC/MS ）確認檢驗，亦呈現嗎啡、可
    待因、安非他命及甲基安非他命陽性反應等情，有臺灣檢驗
    科技股份有限公司於99年2 月25日所出具報告編號UL/2010/
    20210 號濫用藥物檢驗報告、臺北縣政府警察局刑事警察大
    隊查獲毒品危害防制條例案被移送者姓名代碼對照表各1 份
    在卷可稽（見偵查卷宗第17、18頁），足徵其任意性之自白
    與事實相符，應堪採信。再被告前於90年間，因施用毒品案
    件，經本院以90年度毒聲字第2912號裁定送勒戒處所觀察、
    勒戒後，認無繼續施用毒品之傾向，於90年8 月6 日觀察、
    勒戒執行完畢釋放，並由臺灣板橋地方法院檢察署檢察官以
    90年度毒偵字第2950號為不起訴處分確定；復於上開觀察、
    勒戒執行完畢釋放後5 年內之94年間，因施用毒品案件，經
    臺灣高等法院以95年度上訴字第415 號判處有期徒刑10月，
    嗣於95年5 月8 日確定等情，此觀卷附臺灣高等法院被告前
    案紀錄表1 份即明。是以被告於90年間初犯施用毒品罪後，
    於初犯之觀察、勒戒執行完畢釋放後5 年內之94年間再犯施
    用毒品罪，已屬「5 年內再犯」之情形，而與毒品危害防制
    條例第20條所定，「初犯」或「5 年後再犯」始得以觀察、
    勒戒之保安處遇替代刑事追訴程序之要件不符，自應依毒品
    危害防制條例第23條第2 項規定，依法追訴、處罰。本案事
    證明確，被告犯行洵堪認定，應依法論科。
三、按海洛因及甲基安非他命分別係毒品危害防制條例第2 條第
    2 項第1 款及第2 款所明定之第一級毒品及第二級毒品。是
    核被告所為，係犯毒品危害防制條例第10條第1 項之施用第
    一級毒品罪及同條第2 項之施用第二級毒品罪。被告施用海
    洛因及甲基安非他命前後，持有海洛因及甲基安非他命之低
    度行為，均為施用之高度行為所吸收，均不另論罪。被告所
    犯上開2 罪間，犯意各別，行為分殊，罪名有異，應予分論
    併罰。被告有上述事實欄所載之科刑及執行紀錄，此觀卷附
    臺灣高等法院被告前案紀錄表1 份即明，其於受有期徒刑之
    執行完畢後，5 年以內故意再犯本件有期徒刑以上之2 罪，
    俱為累犯，均應依刑法第47條第1 項規定加重其刑。爰審酌
    被告曾因施用毒品案件，經觀察、勒戒執行完畢釋放，並獲
    得不起訴處分之寬典（見卷附臺灣高等法院被告前案紀錄表
    ），猶不知悔改，而再犯本件施用第一級毒品罪及施用第二
    級毒品罪，顯見其戒除毒癮之意志薄弱，惟其施用毒品係自
    戕行為，對他人法益尚無具體危害，兼衡被告之品行、智識
    程度、生活狀況、犯罪之動機、目的、手段、坦承犯行之犯
    罪後態度、檢察官各求處有期徒刑8 月及3 月等一切情狀，
    各量處如主文所示之刑，並定其應執行之刑，以資懲儆。
四、扣案之海洛因2 包（淨重共0.69公克）及安非他命1 包（淨
    重0.74公克），固均屬違禁物，惟上開毒品與扣案之吸食器
    1 組、電子磅秤3 臺、注射針筒11支及分裝袋1 包等物，均
    係同案被告唐曉萍所有，在唐曉萍位於臺北縣板橋市○○路
    ○ 段286 巷11號2 樓C 室之居所為警查獲之事實，業據唐曉
    萍於偵查中供承不諱（見偵查卷宗第27頁），被告亦於本院
    準備程序時否認上開扣案物品為其所有，復否認上開毒品係
    其施用後所剩餘（見本院卷宗第26頁），互核相符，堪予採
    信，足見上開扣案物品與本案被告施用第一、二級毒品犯行
    無涉，而係唐曉萍另涉施用毒品案件之重要證物，自不得於
    本案有罪判決之主刑下宣告沒收銷燬或沒收（最高法院94年
    度臺上字第1227號判決意旨參照），附此敘明。
據上論斷，應依刑事訴訟法第273 條之1 第1 項、第299 條第1
項前段，毒品危害防制條例第10條第1 項、第2 項，刑法第11條
前段、第47條第1 項、第51條第5 款，判決如主文。
本案經檢察官張世聰到庭執行職務。
中    華    民    國    99    年     5    月    12    日
                  刑事第九庭    法  官    賴彥魁
上列正本證明與原本無異。
如不服本判決，應於判決送達後10日內，向本院提出上訴書狀，
並應敘述具體理由；其未敘述上訴理由者，應於上訴期間屆滿後
20日內向本院補提理由書（均須按他造當事人之人數附繕本），
「切勿逕送上級法院」。
                                書記官    楊文祥
中    華    民    國    99    年     5    月    12    日
附錄本案論罪科刑法條全文：
毒品危害防制條例第10條
施用第一級毒品者，處6 月以上5 年以下有期徒刑。
施用第二級毒品者，處3 年以下有期徒刑。

司法院資訊處製作；財團法人民間司法改革基金會備份。
